【裁判字號】    91,交聲,1402
【裁判日期】    920120
【裁判案由】    違反道路交通管理處罰條例聲明異議
【裁判全文】
臺灣臺北地方法院交通事件裁定                  九十一年度交聲字第一四Ｏ二號
    異 議 人 即
    受 處 分 人  乙○○  女.
右列異議人即受處分人因違反道路交通管理處罰條例案件，對於台北市交通事件裁決
所中華民國九十一年七月三十日所為之處分（原處分案號：北市裁三字第駕裁二二－
ＡＢＬ九ＯＯ一五四號），聲明異議，本院裁定如左：
        主  文
異議駁回。
        理  由
一、按汽車行駛至交岔路口，轉彎車應讓直行車先行。道路交通安全規則第一百零二
    條第一項第六款定有明文；又汽車駕駛人轉彎時，轉彎車不讓直行車先行者，處
    新臺幣（以下同）六百元以上一千八百元以下罰鍰，並予記違規點數一點，道路
    交通管理處罰條例第四十八條第六款、第六十三條第一項第一款亦分別定有明文
    。
二、本件受處分人即異議人乙○○於民國九十一年五月六日七時三十分許，駕駛車號
    Ｔ三－九九八二號自小客車，沿台北市○○街九巷東向西行駛，至延吉街口欲右
    轉時，原應注意轉彎車應讓直行車先行，且依當時情形，並無不能注意情事，竟
    疏未注意而貿然右轉，致其左前方保險桿撞擊沿延吉街南向北行駛之ＤＩ－八三
    四九號自小客車右後車門，經台北市政府警察局松山分局員警到場處理後，以受
    處分人有違反道路交通管理處罰條例第四十八條第六款之違規行為制單舉發。嗣
    受處分人於應到案日期前申訴，原處分機關函請原舉發機關調查結果，仍認受處
    分人有上開違規行為，而於九十一年七月三十日認受處分人違反道路交通管理處
    罰條例第四十八條第六款（贅引第一項）、第六十三條第一項及違反道路交通管
    理事件統一裁罰基準表規定，裁處罰鍰新台幣九百元並予記違規點數一點。
三、本件受處分人乙○○固不否認右揭時、地駕駛上開自小客車肇事之事實，惟矢口
    否認有何違反道路交通安全規則之行為，辯稱：其於右轉前曾踩煞車檢視左方有
    無來車，確定無來車後才右轉出巷口，未料完成轉彎動作而為直行車時，對方所
    駕駛之車輛竟快速由左方駛來，因延吉街係雙向單線車道，該車為閃避其座車與
    對向車道來車乃擦撞其座車之側左方保險桿，是肇事事件之發生顯因對方危險駕
    車及不當超車所致，其並未違規云云。經查：證人甲○○證稱：其駕車沿延吉街
    南往北直行，正行駛過延吉街九巷口時突然聽見有撞擊聲，回頭察看有一自小客
    車自延吉街九項東向西行駛欲右轉延吉街而發生擦撞等語（見台北市政府警察局
    松山分局交通分隊交通事故談話紀錄表），參諸道路交通事故調查表所記載之車
    損情形，受處分人所有之前開車輛受有左前車角破裂、內凹，甲○○所有之前開
    車輛受有右後車門葉子板刮痕、內凹之損害，經本院核對當日車損照片，受處分
    人所有之前開車輛左前方保險桿破裂，甲○○所有之前開車輛右後車門內凹等情
    ，有車損照片四紙、道路交通事故調查報告表附卷可參，若如受處分人所辯其已
    成為直行車後因甲○○超車不慎始撞上，則在兩方車輛均為同向前進之情形下，
    受處分人之車輛應不僅僅只有左前車角遭撞擊，左側葉子板處亦應有範圍非小之
    擦撞痕跡才是，況受處分人於肇事時亦供稱：「其沿延吉街九號東往西方向行駛
    至肇事路口右轉沿吉街往北方向，至肇事處有一部自小客沿延吉街往北方向衝出
    ，其車見狀不及閃避故左前車頭與該車右後車門發生擦撞」、「其車右轉時左側
    未見來車」等，並未供稱甲○○之車輛係欲超車始發生擦撞，且若甲○○係欲超
    車始撞上受處分人，則甲○○應早就看見前方有受處分人車輛直行，何以甲○○
    於案發時會證稱：「回頭看才發現有車欲右轉延吉街」？綜觀上開證人證詞及現
    場車損照片所示，受處分人辯稱已完成轉彎而為直行車云云顯不足採信，其違反
    道路交通安全規則之事實應堪認定。
四、綜上所述受處分人確有在右開時地右轉彎時，不讓直行車先行，原處分機關依道
    路交通管理處罰條例第四十八條第六款、第六十三條第一項及違反道路交通管理
    事件統一裁罰基準表規定之規定，裁處受處分人罰鍰新台幣九百元並予記違規點
    數一點之處分，並無違誤。本件異議為無理由，應予駁回。
據上論斷，應依道路交通案件處理辦法第十九條，裁定如主文。
中      華      民      國      九十二      年      一    月    二十    日
                                臺灣臺北地方法院交通法庭
                                      法  官  蔡  如  琪
右正本證明與原本無異。
如不服本裁定，應於送達後五日內，向本院提出抗告狀。
                                      書記官  黃  鈴  容
中      華      民      國      九十二      年      一    月    二十    日


司法院資訊處製作；財團法人民間司法改革基金會備份。
